【裁判字號】    95,易,312
【裁判日期】    950630
【裁判案由】    毒品危害防制條例
【裁判全文】
臺灣士林地方法院刑事判決               95年度易字第312號
公  訴  人  臺灣士林地方法院檢察署檢察官
被      告  甲○○
上列被告因違反毒品危害防制條例案件，經檢察官提起公訴（94
年度毒偵字第1376號、第1713號），被告於本院準備程序為有罪
陳述，經合議庭裁定由受命法官獨任依簡式審判程序審理，並判
決如下：
    主  文
甲○○連續施用第二級毒品，累犯，處有期徒刑捌月，扣案之第
二級毒品安非他命壹包（驗餘淨重零點陸壹柒柒公克）沒收銷燬
，扣案之安非他命吸食器壹組沒收。
    事  實
一、甲○○前因2 次違反麻醉藥品管理條例案件，經本院先後於
    民國83年4 月8 日、84年1 月17日以83年度訴字第332 號、
    83年度易字第3317號判決分別判處有期徒刑6 月、10月確定
    ，另因違反藥事法案件，經本院於84年8 月10日以84年度訴
    字第339 號判決判處有期徒刑7 月確定，以上各罪接續執行
    ，於85年2 月2 日縮刑假釋出監（縮刑期滿日期為85年9 月
    2 日），嗣於假釋期間內，甲○○又因違反麻醉藥品管理條
    例、槍砲彈藥刀械管制條例、藥事法等案件，分別經本院於
    85年5 月31日、台灣臺北地方法院於86年1 月3 日及本院於
    86年9 月3 日以85年度易字第1091號、85年度易字第5682號
    、86年度訴字第150 號判決各判處有期徒刑6 月、4 月、1
    年2 月確定，復因違反麻醉藥品管理條例及肅清煙毒條例案
    件，經臺灣臺北地方法院於86年4 月30日以85年度訴字第23
    81號判決判處有期徒刑11月、2 年4 月，應執行有期徒刑3
    年確定，以上各罪嗣經本院於87年8 月3 日，以87年度聲字
    第738 號裁定定應執行刑4 年6 月確定，甲○○經入監執行
    ，於88年6 月9 日縮刑假釋出監（縮刑期滿日期為90年10月
    30日），詎於假釋期間內，甲○○復因違反毒品危害防制條
    例案件，經本院於89年4 月6 日以89年度毒聲字第782 號裁
    定送觀察勒戒，因無繼續施用毒品傾向，於89年10月12日執
    行完畢釋放，並經檢察官以89年度毒偵緝字第269 號處分不
    起訴確定後，復違反毒品危害防制條例案件，先經臺灣板橋
    地方法院於90年3 月7 日，以90年毒聲字第1071號裁定送觀
    察勒戒，因有繼續施用毒品傾向，除經檢察官以90年毒偵字
    第11 86 號聲請簡易判決處刑，並經該院以90年度毒聲字第
    1375號裁定送強制戒治，嗣再以90年毒聲字第4093號裁定停
    止戒治，所餘戒治期間並付保護管束，而於90年4 月24日釋
    放（接續執行徒刑），嗣於91年3 月26日保護管束期滿視為
    執行完畢，至上開聲請簡易判決處刑部分，經臺灣板橋地方
    法院於90年6 月7 日以90年度重簡字第696 號判決判處有期
    徒刑6 月確定，嗣又犯偽造文書罪，經臺灣新竹地方法院於
    91年6 月17日以91年度竹簡字第277 號判決判處有期徒刑4
    月確定，上開2 罪嗣經臺灣新竹地方法院以91年度聲字第59
    1 號裁定定應執行有期徒刑8 月確定，嗣經入監服刑，併同
    上開假釋撤銷應執行殘刑2 年4 月21日接續執行，於93年10
    月2 日縮刑期滿執行完畢。
二、甲○○仍不知悔改，於上開強制戒治執行完畢5 年內，復基
    於施用第2 級毒品之概括犯意，自93年12月初某日起至95年
    2 月23日上午某時止，連續在臺北市○○○路○ 段425 號住
    處及友人常佩榮位在臺北市○○區○○街10巷3 號2 樓之住
    處等地，以自製玻璃球吸食器內放入安非他命晶體，再予點
    火燒烤後吸煙方式，施用第二級毒品安非他命，施用次數為
    每日約3 次，嗣為警分別查獲如次：
(一)94 年3月9 日11時許經警持本院核發之搜索票前往臺北市○
    ○○路○ 段46巷56號4 樓甲○○友人林世財住處搜索，當場
    查獲甲○○在場，並扣得其所有放置身上之安非他命1 包（
    淨重0.6853公克），並採其尿液送驗。
(二)94 年8月3 日凌晨1 時45分許，經警據報前往臺北市○○區
    ○○街10巷3 號2 樓常佩榮住處查訪，經徵得在場甲○○同
    意後進入屋內，當場扣得甲○○所有之自製玻璃球吸食器1
    組，並採其尿液送驗。嗣因甲○○上開尿液送鑑驗後，證實
    均呈安非他命陽性反應，始悉上情。
三、案經臺北市政府警察局北投分局、萬華分局分別報告臺灣士
    林地方法院檢察署檢察官偵查起訴。
    理  由
一、上揭事實，業據被告甲○○於本院審理時坦白承認，又被告
    先後2 次為警所採尿液，經分別送臺灣尖端先進生技醫藥股
    份有限公司、台灣檢驗科技股份有限公司以酵素免疫分析法
    初驗後，復以氣相層析質譜儀法為確認檢驗，結果證實均呈
    安非他命類陽性反應，有該等公司分別於94年3 月21日、94
    年8 月22日出具之濫用藥物檢驗報告、濫用藥物尿液檢驗報
    告各1 紙附卷足憑（附於94年毒偵字第1376號卷第20頁、94
    年度毒偵字第1713號卷第57頁），而被告於94年3 月9 日為
    警查獲時，員警在其身上扣得之顆粒1 包（淨重0.6853 公
    克、取樣0. 0676 公克，驗餘淨重0.6177公克），係被告所
    有之物，業據其自承在卷，經送鑑驗後，證實含有甲基安非
    他命成分，亦有憲兵司令部刑事鑑識中心94年5 月31日出具
    之（94）安鑑字第001129號鑑驗通知書在卷可稽（附於94
    年度毒偵字第13 76 號卷第145 頁），堪認屬第2 級毒品安
    非他命無訛，此外，並有被告自承其所有並隨身攜帶而為警
    查扣之自製玻璃球吸食器1 組可佐，堪認被告坦承施用安非
    他命之自白與事實相符可以採信。又被告前因施用毒品犯行
    ，經法院裁定送強制戒治後，於90年4 月24日停止戒治獲釋
    ，嗣於91年3 月26日戒治期滿未經撤銷停止戒治而執行完畢
    等情，亦有臺灣士林地方法院檢察署刑案資料查註紀錄表、
    臺灣高等法院被告前案紀錄表等件存卷可考。綜上，被告係
    於上開強制戒治執行完畢釋放後5 年內，再犯本案施用毒品
    犯行，事證明確，堪予認定，應依法論科。
二、查安非他命為毒品危害防制條例第2 條第2 項第2 款所稱之
    第2 級毒品。核被告甲○○所為，係犯毒品危害防制條例第
    10條第2 項之施用第2 級毒品罪，其持有第2 級毒品安非他
    命進而施用，持有毒品為施用毒品之當然行為，不另論以持
    有毒品罪。被告先後多次施用毒品犯行，時間緊接，手段相
    同，所犯係構成要件相同之罪名，顯係基於概括犯意反覆為
    之，為連續犯，應依刑法第56條之規定以1 罪論，並加重其
    刑，起訴書雖僅記載被告自93年12月間起至94年8 月2 日上
    午11時止，連續施用安非他命犯行，惟被告其餘施用第2 級
    毒品犯行與起訴書所載犯行間有連續犯之裁判上1 罪關係，
    已如前述，應為起訴效力所及，復據蒞庭檢察官當庭更正起
    訴範圍，基於審判不可分原則，本院自應併予審究，附此敘
    明。又被告曾有如事實欄所載前案科刑及執行之記錄，有臺
    灣高等法院被告前案紀錄表在卷可稽，其於有期徒刑執行完
    畢後5 年內，再犯本案有期徒刑以上之罪，為累犯，應依刑
    法第47條之規定遞予加重其刑。爰審酌被告曾因施用毒品犯
    行而送觀察、勒戒、強制戒治及判處罪刑，仍不知悛悔，復
    再施用第2 級毒品，顯已有成癮性，惟念其施用毒品乃戕害
    自己身心健康，尚未危及他人，犯後坦承犯行，態度良好等
    一切情狀，量處如主文所示之刑，以示懲儆。
三、扣案之第2 級毒品安非他命1 包（淨重0.6853公克、取樣0.
    0676公克，驗餘淨重0.6177公克），係查獲之第2 級毒品，
    不問是否屬於犯人所有，均應依毒品危害防制條例第18條第
    1 項前段之規定，諭知沒收銷燬，又扣案之吸食器1 組，係
    被告所有供本案犯罪所用之物，業據被告供承在卷，應依刑
    法第38條第1 項第2 款之規定宣告沒收。
據上論斷，應依刑事訴訟法第273 條之1 第1 項、第299 條第1
項前段，毒品危害防制條例第10條第2 項、第18條第1 項前段，
刑法第11條、第56條、第47條、第38條第1 項第2 款，判決如主
文。
本案經檢察官林聰良到庭執行職務。
中    華    民    國    95    年    6     月    30    日
                  刑事第七庭法  官  吳祚丞
以上正本證明與原本無異。
如不服本判決，應於判決送達後10日內，向本院提出上訴狀。
                            書記官  林立原
中    華    民    國    95    年    7     月    6     日
附錄本案論罪科刑法條：
毒品危害防制條例第10條第2 項：
施用第二級毒品者，處 3 年以下有期徒刑。


司法院資訊處製作；財團法人民間司法改革基金會備份。
